臺灣臺北地方法院刑事判決　　　　　96年度交簡上字第59號
　　上　訴　人　臺灣臺北地方法院檢察署檢察官
　　被　　　告　甲○○
　　　　　　　　　　　　國民
上列上訴人因被告公共危險案件，不服本院臺北簡易庭中華民國
96年2月27日96年度店交簡字第102號第一審刑事簡易判決（聲請
簡易判決處刑案號：臺灣臺北地方法院檢察署96年度偵字第1023
號），提起上訴，本院管轄之第二審合議庭判決如下：
    主  文
原判決撤銷。
甲○○服用酒類，不能安全駕駛動力交通工具而駕駛，處拘役參
拾日，如易科罰金，以新臺幣壹仟元折算壹日。
    事  實
一、甲○○明知服用酒類會導致不能安全駕駛動力交通工具，卻
    仍於民國95年12月1日晚上10時至12時許，在臺北市○○路
    與興隆路口附近某海產店，飲用啤酒3瓶，已達不能安全駕
    駛動力交通工具之程度後，猶騎乘車牌號碼HFR－635號重型
    機車行駛於道路上，嗣於翌日（2日）凌晨0時42分許，途經
    臺北市○○區○○路6段80巷口，為警攔檢測得其呼氣酒精
    濃度高達每公升0.67毫克，始被查獲。
二、案經臺北市政府警察局文山第一分局報請臺灣臺北地方法院
    檢察署檢察官偵查聲請簡易判決處刑。
    理  由
一、上揭犯罪事實，業據被告於警詢、偵查及本院審理中坦承不
    諱，並有酒精濃度測試表、生理平衡檢測表、刑法第185條
    之3案件測試觀察紀錄表、臺北市政府警察局舉發違反道路
    交通管理事件通知單影本附卷可稽。按刑法第185條之3所規
    範係「抽象危險犯」，不以發生具體危險為必要，而所稱「
    不能安全駕駛」係參考德國、美國之標準，對於呼氣已達每
    公升0.55毫克（0.55 MG/L）或血液濃度（0.11%）以上，肇
    事率為一般正常人之十倍，認已達「不能安全駕駛」之標準
    。且依行政院國軍退除役官兵輔導委員會臺北榮民總醫院88
    年8月5日（）北總內字第26868號函稱：當酒精呼氣濃度
    達0.5 MG/L時，將造成駕駛反應較慢、感覺減低、影響駕駛
    等症狀等情。被告飲酒後呼氣之酒精濃度已達每公升0.67毫
    克，又騎乘機車行駛於道路上，其行為在客觀上顯已具備公
    共危險之狀態。綜上所述，本件事證明確，被告犯行堪以認
    定，應依法論科。
二、核被告所為，係犯刑法第一百八十五條之三之公共危險罪。
    原審依被告在偵查中之其他現存證據，已足認定被告犯罪，
    並審酌被告犯罪行為之一切情狀，適用刑事訴訟法四百四十
    九條第一項前段、第四百五十四條第二項，刑法第一百八十
    五條之三、第四十一條第一項前段、第七十四條第一項第一
    款，刑法施行法第一條之一，逕以簡易判決處刑而判處被告
    拘役參拾日，如易科罰金，以新臺幣壹仟元折算壹日，緩刑
    二年，固非無見。惟按緩刑之宣告，除應具備一定條件外，
    並須有可認為以暫不執行刑罰為適當之情形，始得為之，固
    屬法院裁判時得依職權裁量之事項。惟法院行使此項裁量職
    權時，必須符合所適用之法規之目的，更進一步言，必須受
    法律秩序之理念所指導，即應受比例原則、平等原則等一般
    法律原則之支配；此之所謂比例原則，指法院行使此項職權
    判斷時，須符合客觀上之適當性、相當性及必要性之價值要
    求，不得逾越，用以維護刑罰之均衡；而所謂平等原則，非
    指一律齊頭式之平等待遇，應從實質上加以客觀判斷，對相
    同之條件事實，始得為相同之處理，倘若條件事實有別，則
    應本乎正義理念，予以分別處置，禁止恣意為之（參最高法
    院96年度台上字第1090號判決）。本件被告飲用啤酒3瓶，
    測得呼氣酒精濃度猶達每公升0.67 毫克，可知其飲酒甚多
    ，其酒後駕車對用路人所生危害非輕，相較於本罪之法定刑
    度為一年以下有期刑、拘役或三萬元以下罰金，原審科處被
    告拘役參拾日，既在法定刑之範圍內，原無不當之處。惟查
    ，被告無視法律規定及政府強力宣導酒駕禁令，於飲酒後猶
    執意駕駛動力交通工具，對其他道路使用者之潛在性危險甚
    高，危害非輕；原審諭知緩刑二年，並未就被告何以暫不執
    行刑罰為適當之情形及被告何以能就此刑罰之宣告，而收警
    惕之效而無再犯之虞之情形等詳為說明，另就如何不影響比
    例、平等等一般法律原則之判斷，亦未予闡述，而逕予宣告
    緩刑，自有不當。據此，檢察官上訴以原審諭知緩刑不當為
    由，指摘原判決不當，為有理由，自應由本院合議庭將原判
    決撤銷改判。本院審酌被告於飲酒後猶執意駕駛動力交通工
    具，嚴重威脅路上其他人車之安全，犯罪後坦承犯行，態度
    尚稱良好等一切情狀，量處如主文第2項所示之刑，並諭知
    易科罰金之折算標準，以資懲儆。
據上論斷，應依刑事訴訟法第四百五十五條之一第一項、第三項
、第三百六十九條第一項前段、第三百六十四條、第二百九十九
條第一項前段，刑法第一百八十五條之三、第四十一條前段，刑
法施行法第一條之一，判決如主文。
本案經檢察官黃于真到庭執行職務。
中　　華　　民　　國　　96　　年　　5 　　月　　15 　日
                  交通法庭審判長法  官    梁耀鑌
       　　                     法  官    余明賢
       　　                     法  官    許泰誠
上正本證明與原本無異。
不得上訴。
                                書記官    張漪蕙
中　　華　　民　　國　　96　　年　　5 　　月　　15　　日
附錄本案論罪科刑法條：
中華民國刑法第185條之3
服用毒品、麻醉藥品、酒類或其他相類之物，不能安全駕駛動力
交通工具而駕駛者，處1 年以下有期徒刑、拘役或3 萬元以下罰
金。
